【裁判字號】    98,訴,842
【裁判日期】    981125
【裁判案由】    違反毒品危害防制條例
【裁判全文】
臺灣雲林地方法院刑事協商判決          98年度訴字第842號
公  訴  人  臺灣雲林地方法院檢察署檢察官
被      告  乙○○
                    （現於臺灣雲林第二監獄執行中）
指定辯護人  本院公設辯護人甲○○
上列被告因違反毒品危害防制條例案件，經檢察官提起公訴（98
年度毒偵字第893 、1217號），並聲請法院改依協商程序而為判
決，本院認為適當，同意由法官一人獨任進行協商判決程序，判
決如下：
    主      文
乙○○施用第一級毒品，累犯，處有期徒刑捌月。又施用第二級
毒品，累犯，處有期徒刑肆月。應執行有期徒刑拾壹月。
    事實及理由
一、犯罪事實：
  (一)乙○○前因施用毒品案件，經觀察、勒戒後，認無繼續施用
    毒品之傾向，由臺灣雲林地方法院檢察署檢察官於民國89年
    10月4 日，以89年度毒偵字第1163號不起訴處分確定；惟其
    又於上開觀察勒戒執行完畢釋放後5 年內之90年8 月18日起
    至91年5 月23日止及90年5 、6 月間某日起至91年5 月23日
    或其採尿時起回溯96小時內之某時止，因施用第一級及第二
    級毒品，經本院91年度訴字第466 號判決分別判處有期徒刑
    8 月、6 月確定（該次犯行所涉強制戒治部分，於92年12月
    3 日執行完畢出監）；復因違反毒品危害防制條例案件，經
    本院以91年度訴字第278 號判決判處有期徒刑7 月確定；又
    因竊盜案件，經本院以92年度六簡字第277 號判決判處有期
    徒刑4 月確定，上開4 罪，經本院裁定其應執行刑為有期徒
    刑1 年9 月確定；另再因違反毒品危害防制條例案件，經本
    院以92年度訴字第468 號及92年度易字第521 號判決先後判
    處有期徒刑10月、7 月確定，並經本院裁定其應執行刑為有
    期徒刑1 年3 月，再與首揭4 罪定刑後之有期徒刑1 年9 月
    刑期接續執行，於95年4 月4 日縮短刑期假釋出監，至95年
    9 月3 日假釋期滿未經撤銷，以已執行完畢論。嗣又因竊盜
    及違反毒品危害防制條例案件，分別經本院以96年度六簡字
    第5 號、96年度易字第64號、96年度訴字第303 號及96年度
    虎簡字第286 號判決先後判處有期徒刑5 月、6 月、9 月、
    5 月、4 月確定，並經本院以96年度聲減字第1668號裁定減
    刑並定其應執行刑為有期徒刑1 年1 月確定；復再因贓物及
    違反毒品危害防制條例案件，分別經本院以96年度港簡字第
    178 號、97年度訴字第86號、97年度易字第104 號判決先後
    判處有期徒刑3 月、6 月、5 月確定，並經本院以97年度聲
    字第493 號裁定合併定應執行刑為有期徒刑1 年確定，再與
    前揭5 罪定刑後之有期徒刑1 年1 月刑期接續執行，於98
    年2 月20日縮短刑期假釋付保護管束，於同年4 月13日假釋
    期滿未經撤銷，以已執行論。
  (二)詎乙○○仍不知悔改，復基於施用第一級毒品之犯意，於98
    年6 月29日15時許，在雲林縣大埤鄉○○村○○路124 號住
    處內，以將海洛因摻入香菸中點火燃燒吸食煙氣之方式，施
    用第一級毒品海洛因1 次。乙○○另基於施用第二級毒品之
    犯意，於98年6 月29日16時許，在上址住處，以將甲基安非
    他命置於玻璃球內點火燃燒吸食煙氣之方式，施用第二級毒
    品甲基安非他命1 次。嗣於98年6 月30日因另犯竊盜案件，
    為警察查獲，徵得乙○○之同意採其尿液送驗，結果呈可待
    因、嗎啡、甲基安非他命陽性反應，復於98年7 月1 日經本
    院裁定羈押至雲林看守所，翌日（即2 日)10 時10分經該所
    採集其尿液送驗，結果呈嗎啡、安非他命、甲基安非他命陽
    性反應，始悉上情。
二、證據名稱：
  (一)被告乙○○於本院訊問時之自白。
  (二)臺灣檢驗科技股份有限公司98年7 月23日報告編號：KＺ0000
    00000000號濫用藥物尿液檢驗報告、詮昕科技股份有限公司
    98年7 月15日報告編號：00000000號濫用藥物尿液檢驗報告
    各1 紙。
  (三)尿液採驗作業管制紀錄表、檢體採收紀錄表各1份。
  (四)刑案資料查註紀錄表、全國施用毒品案件紀錄表、矯正簡表
    及臺灣雲林地方法院檢察署檢察官89年度毒偵字第1163號不
    起訴處分書各1 份。
三、本案經檢察官與被告、辯護人於審判外達成協商之合意，且
    被告已認罪，其合意內容為：被告願受科刑範圍為施用第一
    級毒品，處有期徒刑8 月；施用第二級毒品，處有期徒刑4
    月。應執行有期徒刑11月。
四、應適用之法條：刑事訴訟法第455 條之2 第1 項、第455 之
    4 第2 項、第455 條之8 、第454 條第1 項，毒品危害防制
    條例第10條第1 項、第2 項，刑法第11條前段、第47條第1
    項、第51條第5 款，判決如主文。
五、協商判決除有刑事訴訟法第455 條之4 第1 項第1 款於本訊
    問程序終結前，被告撤銷協商合意或檢察官撤回協商聲請者
    ；第2 款被告協商之意思非出於自由意志者；第4 款被告所
    犯之罪非第455 條之2 第1 項所定得以協商判決者；第6 款
    被告有其他較重之裁判上一罪之犯罪事實者；第7 款法院認
    應諭知免刑或免訴、不受理者情形之一，及違反同條第2 項
    「法院應於協商合意範圍內為判決；法院為協商判決所科之
    刑，以宣告緩刑或2 年以下有期徒刑、拘役或罰金為限」等
    情形外，不得上訴。
六、本件如得上訴且不服本判決時，得自收受判決送達之日起10
    日內，向本院提出上訴狀（須附繕本），上訴於第二審法院
    。
本案經檢察官魏偕到庭執行職務。
中    華    民    國    98    年    11    月    25    日
                  刑事第六庭    法  官  陳佩怡
以上正本證明與原本無異
                                書記官  林佳慧
中    華    民    國    98    年    11    月    25    日
附錄本案論罪科刑條文：
毒品危害防制條例第10條
施用第一級毒品者，處 6 月以上 5 年以下有期徒刑。
施用第二級毒品者，處 3 年以下有期徒刑。


司法院資訊處製作；財團法人民間司法改革基金會備份。
